# 技术大佬用自己的技术出资，但又不是专利权，怎么账务处理呢？

提问人：BC 林琴汐 时间：2022-02-17 15:58:59
某公司成立后，一技术大佬以自身的技术出资，但没有专利权，只是目前掌握了一些行业内先进的、排他的生产技术，这个东西也不好作价评估的。但投资协议中约定了A/B两方各出资 500万，该技术大佬的技术作价 500 万入股。这该怎么进行会计处理呢？

回答人：chenyiwei
建议关注是否作为非专利技术出资，是否具有该技术的排他所有权。如果具有所有权的，理论上可以按照作价金额确认为无形资产，同时贷记实收资本和资本公积。
但在实务中，另一方面，由于非专利技术没有权属证明，其权属转移情况难以核实，且存在估值不确定性大的问题，故实务中一般尽量避免非专利技术出资。